臺灣澎湖地方法院刑事判決
111年度易字第14號
公  訴  人  臺灣澎湖地方檢察署檢察官
被      告  呂麗清
指定辯護人  本院公設辯護人張寅煥
上列被告因加重竊盜案件，經檢察官提起公訴（111年度偵字第6
32號），被告於本院準備程序中就被訴事實為有罪之陳述，經告
知被告簡式審判程序之旨，並聽取公訴人、被告及辯護人之意見
後，經本院合議庭裁定由受命法官獨任行簡式審判程序，判決如
下：
    主      文
呂麗清犯侵入住宅竊盜罪，累犯，處有期徒刑壹年；又犯侵入住
宅竊盜未遂罪，累犯，處有期徒刑柒月。應執行有期徒刑壹年參
月。
未扣案之犯罪所得現金新臺幣參仟元沒收之，於全部或一部不能
沒收或不宜執行沒收時，追徵其價額。
    事實及理由
一、被告呂麗清所犯之罪，屬刑事訴訟法第273條之1第1項所定
    死刑、無期徒刑、最輕本刑為3年以上有期徒刑以外之罪，
    亦非高等法院管轄之第一審案件，而被告於準備程序進行中
    就被訴事實為有罪之陳述，且經本院告知被告簡式審判程序
    之旨並聽取檢察官、被告及辯護人之意見後，依前揭規定裁
    定進行簡式審判程序；是本案之證據調查，依同法第273條
    之2，不受同法第159條第1項、第161條之2、第161條之3、
    第163條之1及第164條至第170條之限制。　　
二、本件犯罪事實、證據及應適用法條，除就被告所竊得腰包內
    之現金，依罪疑惟輕原則，以有利被告之方式認定為新臺幣
    （下同）3,000元，及補充被告於本院準備程序之自白為證
    據外，其餘均引用檢察官起訴書之記載（如附件）。
三、論罪科刑：
  ㈠按所謂有人居住之建築物，不以行竊時有人居住其內為必要
　　，其居住人宿於樓上，或大樓管理員居住另室，而乘隙侵入
　　其他房間行竊者，均不失為侵入有人居住之建築物行竊（最
　　高法院69年台上字第3945號判決要旨參照）。住宅原屬建築
　　物之一種；然因刑法第321條第1項第1款將住宅與建築物為
    併列之規定，故二者之概念仍有予以區別必要。前者指人類
    日常住居生活作息之場所；後者指住宅以外上有屋面，周有
    門壁，足蔽風雨，供人出入，且定著於土地之工作物而言。
    是供人日常生活起居作息之「建築物」中，縱內部又配置供
    為蒔花養蘭、畜養寵物、健身休憩、晾曬衣物等「用途」不
    同之工作室、健身房、陽台等房間、處所。惟就整體觀察，
    均與生活起居之怡神養性、身心健全發展有密切關聯，自應
    認各該處所仍為住宅之一部分；屋頂之陽台，當亦包括在內
    （最高法院82年度台上字第1809號判決要旨參照）。核被告
    各次所為，分別係犯刑法第321條第1項第1款之侵入住宅竊
    盜罪及同法第321條第2項、第1項第1款之侵入住宅竊盜未遂
    罪。
　㈡被告所犯上開2罪間，行竊地點不同，犯意各別，行為互殊，
    應予分論併罰。
  ㈢被告前因竊盜等案件，經臺灣高等法院高雄分院以105年度聲
    字第1480號裁定應執行有期徒刑6年6月確定，被告入監服刑
    ，於民國111年1月20日執行完畢出監，此節業據檢察官於本
    院審理中當庭主張，並為被告、辯護人同意在卷（見本院卷
    第80頁），復有上開案件相關書類及臺灣高等法院被告前案
    紀錄表各1份在卷可佐，堪以認定。是被告於受上開徒刑之
    執行完畢，5年以內故意再犯本案有期徒刑以上之各罪，均
    為累犯，且依被告之本案各犯罪情節觀之，並無司法院大法
    官釋字第775號解釋所指應量處最低法定刑且無法適用刑法
    第59條減輕之情形，爰均依刑法第47條第1項加重其刑。
　㈣被告本件加重竊盜未遂罪部分，雖侵入被害人呂○○經營之「○
    ○○民宿」著手行竊，然未竊得財物而屬未遂，爰依刑法第25
    條第2項之規定，按既遂犯之刑度減輕其刑，並依刑法第71
    條第1項規定先加後減之。　
  ㈤爰審酌被告已有多次竊盜之論罪科刑暨執行紀錄(構成累犯部
    分不重複評價)，竟仍不思守法自制，循正當途徑獲取所需
    ，恣意以前開各手段竊取、著手竊取被害人之前揭各該物品
    ，顯不尊重他人之財產法益，對於社會治安及民眾財產安全
    產生危害，應予非難，另斟酌被告犯後坦承全部犯行，兼衡
    其國中畢業之教育程度、從事工業、未婚無子女、為中度身
    心障礙者、家庭經濟狀況貧寒等一切情狀（本院卷第81頁）
    ，暨檢察官具體求刑及被告、辯護人對於科刑之意見，分別
    量處如主文所示之刑，並定應執行刑。
四、沒收部分：
　　按犯罪所得，屬於犯罪行為人者，沒收之；前2項之沒收，
    於全部或一部不能沒收或不宜執行沒收時，追徵其價額，刑
    法第38條之1第1項前段、第3項分別定有明文。查被告所竊
    得之現金3,000元，為其犯本案加重竊盜既遂罪之犯罪所得
    ，未據扣案，亦未實際合法發還，應依刑法第38條之1第1項
    前段之規定諭知沒收，併依同條第3項規定諭知於全部或一
    部不能沒收或不宜執行沒收時，追徵其價額。至於被告所竊
    得之粉色包包、藍色腰包各1只，業已發還被害人，有贓物
    認領保管單可稽，依刑法第38條之1第5項之規定，不予宣告
    沒收。
據上論斷，應依刑事訴訟法第299條第1項前段、第273條之1第1 
項、第310條之2、第454條第2項，刑法第321條第1項第1款、第2
項、第47條第1項、第25條第2項、第51條第5款、第38條之1第1
項前段、第3項，刑法施行法第1條之1第1項，判決如主文。
本案經檢察官吳巡龍偵查起訴暨到庭執行職務。
中　　華　　民　　國　　111 　年　　10　　月　　28　　日
                  刑事庭　法　官　王偉為
以上正本證明與原本無異。
如不服本判決應於收受判決後20日內向本院提出上訴書狀，並應
敘述具體理由；其未敘述上訴理由者，應於上訴期間屆滿後20日
內向本院補提理由書（均須按他造當事人之人數附繕本）「切勿
逕送上級法院」。
因疫情而遲誤不變期間，得向法院聲請回復原狀。
中　　華　　民　　國　　111 　年　　10　　月　　28　　日
                          書記官　莊心羽
附錄本案論罪科刑法條全文：
中華民國刑法第321條
犯前條第1項、第2項之罪而有下列情形之一者，處6月以上5年以
下有期徒刑，得併科50萬元以下罰金：
一、侵入住宅或有人居住之建築物、船艦或隱匿其內而犯之。
二、毀越門窗、牆垣或其他安全設備而犯之。
三、攜帶兇器而犯之。
四、結夥三人以上而犯之。
五、乘火災、水災或其他災害之際而犯之。
六、在車站、港埠、航空站或其他供水、陸、空公眾運輸之舟、
    車、航空機內而犯之。
前項之未遂犯罰之。